【裁判字號】    98,交上易,597
【裁判日期】    980825
【裁判案由】    公共危險
【裁判全文】
臺灣高等法院臺南分院刑事判決       98年度交上易字第597號
上  訴  人
即  被  告  乙○○
上列上訴人因公共危險案件，不服臺灣臺南地方法院98年度交易
字第90號中華民國98年6月30日第一審判決（起訴案號：臺灣臺
南地方法院檢察署98年度偵字第2797號），提起上訴，本院判決
如下：
    主  文
上訴駁回。
    理  由
一、按上訴書狀應敘述具體理由；上訴書狀未敘述上訴理由者，
    應於上訴期間屆滿後20日內補提理由書於原審法院，刑事訴
    訟法第361條第2項、第3項前段定有明文。而第二審法院認
    為上訴書狀未敘述理由，應以判決駁回之。但其情形可以補
    正而未經原審法院命其補正者，審判長應定期間先命補正，
    此觀同法第367條規定甚明。又所謂具體理由，必係依據卷
    內既有訴訟資料或提出新事證，指摘或表明第一審判決有何
    採證認事、用法或量刑等足以影響判決本旨之不當或違法，
    而構成應予撤銷之具體事由，始克當之（例如：依憑證據法
    則具體指出所採證據何以不具證據能力，或依憑卷證資料，
    明確指出所為證據證明力之判斷如何違背經驗、論理法則）
    ；倘僅泛言原判決認定事實錯誤、違背法令、量刑失之過重
    或輕縱，而未依上揭意旨指出具體事由，或形式上雖已指出
    具體事由，然該事由縱使屬實，亦不足以認為原判決有何不
    當或違法者（例如：對不具有調查必要性之證據，法院未依
    聲請調查亦未說明理由，或援用證據不當，但除去該證據仍
    應為同一事實之認定），皆難謂係具體理由，俾與第二審上
    訴制度旨在請求第二審法院撤銷、變更第一審不當或違法之
    判決，以實現個案救濟之立法目的相契合，並節制濫行上訴
    （最高法院97年度台上字第892號判決意旨參照，參見97年4
    月司法院公報第214頁）。
二、查原判決認上訴人即被告乙○○於民國98年2月7日14時30分
    許，在臺南縣歸仁鄉○○路204巷56號飲用臺灣啤酒約3瓶，
    明知其控制力及注意力均已達無法安全駕駛動力交通工具汽
    車之程度，仍於同日18時至19時許，自該處騎乘車牌號碼FZ
    8—766號重機車離去，行經臺南縣歸仁鄉○○村○○○街六
    甲枝69右分電線桿，不慎擦撞路人甲○○○，致甲○○○受
    有頭部瘀腫、左側身體擦挫傷等傷害（過失傷害部分未提出
    告訴），後經警前往處理，並對乙○○做呼氣酒精濃度測試
    ，檢測其呼氣酒精濃度含量高達每公升0.51毫克而查獲等情
    ，已經被告分別於警詢及原審偵審中自承不諱，且有臺南縣
    警察局歸仁分局道路交通事故當事人酒精測定紀錄表上其經
    做呼氣酒精濃度測試，呼氣酒精濃度含量高達每公升0.51毫
    克之紀錄表（見警卷第16頁）及刑法第185條之3案件測試觀
    察紀錄表（同上卷第17頁）附卷可佐，核與被告之自白相符
    。因認被告所為，係犯刑法第185條之3服用酒類致不能安全
    駕駛動力交通工具而駕駛罪。又被告前於95年間因公共危險
    案件，經原審法院以95年度交簡字第272號判處罰金新台幣
    （下同）1萬5千元確定，嗣於96年8月3日復因公共危險案件
    ，經同法院以96年度交簡字第1899號判處有期徒刑3月確定
    ，並於96年9月28日易科罰金執行完畢，又因公共危險案件
    ，經臺灣高雄地方法院以97年度審交簡字第3676號判處有期
    徒刑5月確定（按此部分於98年2月18日起至98年7月17日在
    臺灣高雄監獄執行完畢）等情，有臺灣高等法院被告前案紀
    錄表各一份在卷可按。被告因原審法院96年度交簡字第1899
    號判處3月確定，並於96年9月28日易科罰執行完畢，其於5
    年以內故意再犯本件有期徒刑以上之罪，為累犯，依法應加
    重其刑。而審核被告前已數次因酒後駕車之公共危險案件，
    分別經法院判刑確定，猶不知悔改，再犯本件構成要件相同
    之酒後駕車公共危險案件，嚴重危及行車安全，並審酌其犯
    罪之手段、所生危害及犯罪後坦承犯行之態度等一切情狀，
    量處有期徒刑7月，以資懲儆。本院經核，原判決並無違誤
    ，所為量刑亦屬允當。
三、被告上訴以其因酒後騎乘機車肇事，經檢測呼氣酒精濃為每
    公升0.51毫克，並未達於每公升0.55毫克，應不屬危險之駕
    駛，且被告又和被害人達成和解，過失傷害部分被害人未提
    出告訴，原判決量處有期徒刑7月，為屬過重云云。惟查，
    依道路交通安全規則第114條第2款規定，汽車駕駛人飲酒後
    其吐氣所含酒精成分超過每公升0.25毫克以上者，不得駕車
    」。又刑法第185條之3於民國88年4月21日公布施行後，法
    務部於88年5月10日召開「研商訂刑法第185條之3服用毒品
    、麻醉藥品、酒類或其他相類之物，不能完全駕駛交通動力
    工具之認定標準」達成會議結論【呼氣中酒精濃度每公升0.
    55毫克或血液中酒精精濃度0.11%以上認為不能安全駕駛，
    在此標準以下行為，如輔以其他客觀事實得作為「不能安全
    駕駛」之判斷時，亦應依刑法第185條之3之規定移送法辦處
    以刑罰】（參見法務部88年5月18日法檢88字第001669號函
    ）。查本案被告被查獲時，其經檢測呼氣酒精濃為每公升0.
    51毫克，雖未達於每公升0.55毫克，但其當時有呼吸間散發
    酒味跡象、臉部潮紅，且因酒後駕車肇事，顯然無法安全駕
    駛，有刑法第185條之3案件測試觀察紀錄表在卷可參（見警
    卷第17頁），是被告辯稱其因酒後騎乘機車肇事，經檢測呼
    氣酒精濃為每公升0.51毫克，並未達於每公升0.55毫克，應
    不屬危險之駕駛云云，並不足採；又被告另稱已與被害人達
    成和解，過失傷害部分被害人未提出告訴云云，此乃被告另
    涉犯過失傷害罪責，僅因被害人未提出告訴，檢察官乃未另
    對被告起訴過失傷害罪嫌，並非得作為其仍可安全駕駛認定
    之上訴理由。是依被告之上訴理由，並未具體指摘原判決於
    認定事實、適用法律及量刑等項有何違法或不當；又查被告
    前於95年間因公共危險案件，經原審法院以95年度交簡字第
    272號判處罰金1萬5千元確定，嗣於96年8月3日復因公共危
    險案件，經同法院以96年度交簡字第1899號判處有期徒刑3
    月確定，並於96年9月28日易科罰金執行完畢，又因公共危
    險案件，經臺灣高雄地方法院以97年度審交簡字第3676號判
    處有期徒刑5月確定等情，有臺灣高等法院被告前案紀錄表
    在卷可考。被告前已數次因酒後駕車之公共危險案件，分別
    經法院判刑確定，猶不知悔改，再犯本案之罪且有累犯加重
    其刑之情事，並因酒後駕車肇事，嚴重危及行車安全，而量
    處有期徒刑7月，所為量刑尚屬允當。從而依上開說明，本
    件上訴顯不合法律上程式，應予駁回，並不經言詞辯論為之
    。
據上論斷，應依刑事訴訟法第367條前段、第372條，判決如主文
。
中    華    民    國    98    年    8     月    25    日
                  刑事第一庭    審判長法  官  黃崑宗
                                      法  官  夏金郎
                                      法  官  王明宏
以上正本證明與原本無異。
不得上訴。
                                      書記官  黃全忠
中    華    民    國    98    年    8     月    25    日
附錄本判決論罪科刑法條：
中華民國刑法第185條之3：
服用毒品、麻醉藥品、酒類或其他相類之物，不能安全駕駛動力
交通工具而駕駛者，處一年以下有期徒刑、拘役或科或併科十五
萬元以下罰金。


司法院資訊處製作；財團法人民間司法改革基金會備份。
